臺灣板橋地方法院刑事判決　　　　　　　96年度易字第2544號
公　訴　人　臺灣板橋地方法院檢察署檢察官
被　　　告　乙○○
　　　　　　甲○○○
上列被告等因傷害等案件，經檢察官提起公訴（96年度偵字第13
093 號），本院判決如下：
    主  文
乙○○損壞他人之門把，足以生損害於他人，處罰金新臺幣伍仟
元，如易服勞役，以新臺幣壹仟元折算壹日；減為罰金新臺幣貳
仟伍佰元，如易服勞役，以新臺幣壹仟元折算壹日。又傷害人之
身體，處拘役伍拾日，如易科罰金，以新臺幣壹仟元折算壹日；
減為拘役貳拾伍日，如易科罰金，以新臺幣壹仟元折算壹日。
甲○○○無罪。
    事  實
一、乙○○與甲○○○係夫妻，共同經營群鋒工業有限公司，從
    事五金加工業，曾多次違規排放廢水，遭丙○○多次向台北
    縣政府環保局檢舉，乙○○遂心生不滿，於民國96年3 月1
    日10時許，在台北縣樹林市○○街210 巷22號之防火巷，竟
    基於毀損之犯意，損壞丙○○所有台北縣樹林市○○街210
    巷22號後門之門把，並另基於普通傷害之犯意，於臺北縣政
    府環保局公害稽查員丁○○至現場稽查廢水排放時，持廢棄
    之木板毆打丙○○，致丙○○受有前胸擦傷、右大腿及左大
    腿瘀腫括擦傷等傷害。
二、案經丙○○訴由臺北縣政府警察局樹林分局報告臺灣板橋地
    方法院檢察署檢察官偵查起訴。
    理  由
壹、證據能力部分：
　　按刑事訴訟法第159 條第1 項雖規定，被告以外之人於審判
    外之言詞或書面陳述，除法律有規定外，不得作為證據。惟
    依同法第159 條之5 第1 項、第2 項規定，經當事人於審判
    程序同意作為證據，法院審酌該言詞陳述或書面陳述作成時
    之情況，認為適當者，亦得為證據。當事人、代理人或辯護
    人於法院調查證據時，知有第159 條第1 項不得為證據之情
    形，而未於言詞辯論終結前聲明異議者，視為有前項之同意
    （指同條第1項之同意作為證據），此乃第159 條第1 項所
    容許，得作為證據之例外規定之一。經查，本件被告及檢察
    官於言詞辯論終結前，均未就以下所調查之證據主張有刑事
    訴訟法第159 條第1 項不得為證據之情形，本院復審酌各該
    證據作成時之情況，認為適當，是本案經調查之證據均有證
    據能力，合先敘明。
貳、有罪部分認定犯罪事實之證據及理由：
一、訊據被告乙○○對於上揭傷害事實，坦承不諱，惟否認有毀
    損犯行，辯稱：當天環保局的稽查人員先去找我，稽查人員
    本來叫我陪他去，後來我有事沒有去，我去的時候丙○○與
    稽查人員就已經在那邊，他的後門打開，我是順手推過去，
    推過去門把就掉了，我不是故意要破壞門把云云。經查：
（一）被告乙○○所涉上揭傷害犯行，業據其坦承不諱，並經證
      人即臺北縣政府環保局公害稽查員丁○○及證人朱勝堂分
      別於本院審理中證述綦詳，復有告訴人丙○○之指訴、行
      政院衛生署桃園醫院傷害診斷證明書1 件在卷可稽，事證
      明確。
（二）又被告乙○○雖辯稱不是故意毀損門把，然有告訴人丙○○指訴綦詳，及門把損壞之照片3 張附於偵查卷可稽。而
      由該照片所示，朝外面之門把把手部位確已整個斷裂，如
      非用力敲擊扭轉破壞，通常情形使用下應不至於發生如此
      斷裂之情形，是被告辯稱非故意毀損云云，應無足採。
（三）綜上所述，本件事證已臻明確，被告乙○○毀損及傷害犯
      行均堪以認定，應依法論科。
二、核被告乙○○所為，係犯刑法第277 條第1 項傷害罪、第35
    4 條毀損罪。被告所犯上開二罪間，犯意各別，行為互殊，
    應分論併罰。爰審酌被告之素行、犯罪動機、目的、告訴人
    所受身體傷勢及財產損害程度，且犯後坦承部分犯行之態度
    等一切情狀，分別量處如主文所示之刑，並分別諭知罰金易
    服勞役及拘役易科罰金之折算標準。又被告本件犯罪之時間
    為96年4 月24日以前，合於中華民國96年罪犯減刑條例第2
    條第1 項第3 款之減刑條件，應各減其宣告刑二分之一如主
    文所示，並分別諭知罰金易服勞役及拘役易科罰金之折算標
    準。
參、無罪部分：
一、公訴意旨另以：被告甲○○○於上開時地，與同案被告乙○○共同基於毀損及傷害之犯意聯絡，由何國損壞丙○○所有
    台北縣樹林市○○街210 巷22號後門之門把，並持廢棄之木
    板毆打丙○○，甲○○○則趁隙以手毆打丙○○胸口，致丙○○受有前胸擦傷、右大腿及左大腿瘀腫括擦傷等傷害。因
    認被告甲○○○亦共犯毀損及傷害犯行等語。
二、按犯罪事實應依證據認定之，無證據不得認定犯罪事實；又
    不能證明被告犯罪者，應諭知無罪之判決，刑事訴訟法第一
    百五十四條第二項、第三百零一條第一項前段分別定有明文
    。次按，所謂證據，係指直接間接足以證明犯罪行為之一切
    證人、證物而言；且事實之認定，應憑證據，如未能發現相
    當證據，或證據不足以證明，自不能以推測或擬制之方法，
    以為裁判基礎，最高法院三十年上字第一二八號、四十年臺
    上字第八六號判例均可資參考。再告訴人之告訴，係以使被
    告受刑事訴追為目的，是其陳述是否與事實相符，仍應調查
    其他證據以資審認，最高法院五十二年臺上字第一三００號
    判例意旨亦可參照。經核公訴意旨認被告甲○○○涉犯本件
    犯行，係以被告甲○○○、同案被告乙○○於警詢、偵查中
    之供述，告訴人丙○○之指訴、行政院衛生署桃園醫院傷害
    診斷證明書1 件、照片3 張等為其主要論據。
三、訊據被告甲○○○堅決否認涉有上揭犯行，辯稱：當時告訴
    人丙○○與被告乙○○起爭執，伊是勸架揮手叫丙○○走，
    並沒有打他胸口等語。經查：
（一）被告甲○○○、同案被告乙○○於警詢及偵查中均供稱被
      告甲○○○是來勸架，並未毆打告訴人丙○○，是依渠等
      警詢及偵查中之供述，並不能證明被告甲○○○涉犯上開
      犯行。又告訴人丙○○遭同案被告乙○○傷害等情，已如
      前述，是行政院衛生署桃園醫院傷害診斷證明書僅足證明
      告訴人受傷之事實，並不能證明被告甲○○○有毆打告訴
      人胸口之行為。
（二）雖告訴人丙○○迭指述被告甲○○○毆打其胸口，惟證人
      丁○○於本院審理中證稱：甲○○○在現場類似在勸架，
      伊沒有看到甲○○○打丙○○（見96年11月21日本院審判
      筆錄第6 頁）。另證人朱勝堂亦於本院審理中證稱：甲○○○與韋先生一直在勸架，因為他們二位一直在爭執，甲○○○用手去擋等語（見同上筆錄第8 頁）。核上開二位
      證人既均證稱並未看見被告甲○○○有出手毆打告訴人之
      行為，且所證述甲○○○勸架之情，與被告甲○○○所辯
      亦屬相符，是被告所辯應堪採信。
（三）又告訴人之門把係同案被告乙○○損壞等情，已如前述，
      被告甲○○○既非毀損之實際行為人，且依上所論，其亦
      未出手毆打告訴人，則公訴意旨並未就被告甲○○○關於
      乙○○所犯毀損及傷害犯行，有何積極事證足以證明二人
      係基於共同犯意之聯絡而推由乙○○實施上開犯行，僅以
      被告甲○○○與乙○○係夫妻，共同經營群鋒工業有限公
      司等情，即認被告二人基於共同犯意之聯絡，尚嫌速斷。
四、綜上，本件依公訴意旨所舉證據，尚難遽認被告甲○○○涉
    有共同毀損及傷害等犯行。此外，復查無其他積極證據或具
    體事證足認被告涉有公訴意旨所指情事，揆諸前開法條及判
    例意旨，本件既不能證明被告犯罪，自應依法為被告無罪之
    諭知，以昭審慎。
據上論斷，應依刑事訴訟法第299 條第1 項前段、第301 條第1
項，刑法第277 條第1 項、第354 條、第41條第1 項前段、第42
條第3 項，刑法施行法第1 條之1， 中華民國96年罪犯減刑條例
第2 條第1 項第3 款、第7 條，判決如主文。
本案經檢察官藍海凝到庭執行職務。
中　　華　　民　　國　　96　　年　　12　　月　　7 　　日
                          刑事第七庭  法  官  李君豪
以上正本證明與原本無異。
如不服本判決，應於判決送達後10日內敘明上訴理由，向本院提
出上訴狀（應附繕本）。
                                      書記官  林文達
中　　華　　民　　國　　96　　年　　12　　月　　7 　　日
附錄本案論罪科刑法條全文：
刑法第277條
傷害人之身體或健康者，處3 年以下有期徒刑、拘役或1 千元以
下罰金。
犯前項之罪因而致人於死者，處無期徒刑或7 年以上有期徒刑；
致重傷者，處3 年以上10年以下有期徒刑。
刑法第354條
毀棄、損壞前二條以外之他人之物或致令不堪用，足以生損害於
公眾或他人者，處2 年以下有期徒刑、拘役或5 百元以下罰金。
